臺灣高等法院高雄分院刑事附帶民事訴訟判決
　　　　　　　　　　　　　　　　　110年度交附民上字第5號
上　訴　人
即　原　告　謝秉宏

訴訟代理人　黃金龍律師
被　上訴人
即　被　告　王茂宗
上列當事人間因損害賠償事件，上訴人不服臺灣橋頭地方法院，
中華民國110 年3 月11日第一審刑事附帶民事訴訟判決（108 年
度交附民字第74號），提起上訴，本院判決如下：
    主      文
上訴駁回。
    事實及理由
一、上訴人上訴聲明及理由均如刑事附帶民事訴訟上訴狀所載（
    如附件）。
二、被上訴人聲明：上訴駁回。陳述部分引用刑事卷證資料。
三、按刑事訴訟諭知無罪、免訴或不受理之判決者，應以判決駁
    回原告之訴，刑事訴訟法第503 條第1 項前段定有明文。本
    件被上訴人即被告（下稱被告）王茂宗被訴業務過失致死等
    案件，經臺灣橋頭地方法院以108 年度交訴字第42號諭知無
    罪，檢察官不服原判決提起上訴後，業經本院以110 年度交
    上訴字第50號判決上訴駁回在案。則依前開規定，關於上訴
    人所提之附帶民事訴訟，原審駁回上訴人在第一審之訴及其
    假執行之聲請，經核並無不合。上訴人上訴意旨指摘原判決
    不當，求為判決如訴之聲明，為無理由，應予駁回。
四、至上訴人雖依刑事訴訟法第503 條第1 項但書之規定，聲請
    於刑事訴訟諭知被告無罪時，將附帶民事訴訟移送管轄法院
    之民事庭。惟該條所謂「經原告聲請時，應將附帶民事訴訟
    移送管轄法院之民事庭」，必須諭知無罪、免訴或不受理判
    決之法院，始能適用，徵諸同條項前段之規定，至為明顯，
    若諭知無罪、免訴或不受理判決之法院，因未據原告聲請，
    已以判決駁回原告之訴，經原告合法上訴，則上訴審法院即
    應審核其上訴是否有理而為裁判，如審理結果，認上訴為有
    理由，固應依法改判，如認上訴為無理由，亦即應為駁回上
    訴之判決，無再適用上開條項但書之餘地（最高法院29年附
    字第356 號判例、83年度台附字第17號裁定意旨參照）。本
    件被告因業務過失致死等案件，經臺灣橋頭地方法院於民國
    110 年3 月11日以108 年度交訴字第42號判決無罪，檢察官
    不服提起上訴，經本院審理後，維持原審諭知被告無罪之判
    決而駁回檢察官之上訴，則依前揭說明，自應一併駁回其附
    帶民事訴訟之上訴，即無從依上訴人之聲請，將附帶民事訴
    訟移送管轄法院之民事庭，附此敘明。
據上論結，應依刑事訴訟法第490 條前段、第368 條，判決如主
文。
中    華    民    國   110    年    11    月    17    日
                  刑事第二庭  審判長法  官  孫啓強
                                    法  官  范惠瑩
                                    法  官  鄭詠仁
以上正本證明與原本無異。
不得上訴。
中    華    民    國   110    年    11    月    17    日
                                    書記官  楊明靜